【裁判字號】    95,訴,2390
【裁判日期】    951221
【裁判案由】    毒品危害防制條例
【裁判全文】
臺灣桃園地方法院刑事判決              95年度訴字第2390號
公  訴  人  台灣桃園地方法院檢察署檢察官
被      告  甲○○
                    （另案在台灣台南監獄執行中）
上列被告因毒品危害防制條例案件，經檢察官提起公訴（95年度
毒偵字第4398號），本院裁定改簡式審判程序，判決如下：
    主  文
甲○○施用第一級毒品，累犯，處有期徒刑捌月。扣案之第一級
毒品海洛因壹包（淨重零點壹公克，包裝重零點壹玖公克）沒
收銷燬之。
    事  實
一、甲○○前有妨害自由、脫逃罪、肅清煙毒條例等前科，又因
    竊盜案件，經本院以90年度桃簡字第1130號判處拘役50日確
    定，於民國91年7 月24日入監執行，於91年9 月12日執行完
    畢；又因施用毒品案件，經本院以90年度毒聲字第4634號裁
    定送觀察勒戒，於91年1 月15日入觀察勒戒處所施以觀察勒
    戒，後經認有繼續施用之傾向，經本院以91年度毒聲字第37
    3 號裁定令入戒治處所施以強制戒治，於91年2 月18日入強
    制戒治處所施以強制戒治，於91年7 月24日停止強制戒治出
    所並交付保護管束，於92年2 月3 日保護管束期滿，並經台
    灣桃園地方法院檢察署檢察官以92年度戒偵字第61號為不起
    訴處分確定；復因施用毒品案件，經本院以92年度毒聲字第
    2564號裁定令入戒治處所施以強制戒治，於92年10月27日入
    戒治處所施以強制戒治，於93年1 月9 日因法律修正停止戒
    治出所，並經本院以92年度訴字第1535號判處有期徒刑7 月
    確定，於93年3 月24日入監執行，甫於93年10月23日執行完
    畢（構成累犯）；另因詐欺案件，經本院以95年度桃簡字第
    1096號判處有期徒刑4 月確定，於95年10月23日入監執行，
    目前仍在執行中。詎其不知悔改，仍未戒除毒癮，復基於施
    用第一級毒品海洛因之犯意，於95年8 月16日15時許為警採
    尿回溯前26小時內某時，在桃園縣桃園市○○街11巷7 號之
    住處，以將海洛因摻入香菸後燒烤之方式，施用第一級毒品
    海洛因1 次，嗣於95年8 月16日13時40分許，在桃園縣桃園
    市○○路24之72號前處為警查獲，並扣得第一級毒品海洛因
    1 袋（淨重0.13公克，空包裝重0.19公克）。
二、案經桃園縣政府警察局桃園分局報請台灣桃園地方法院檢察
    署檢察官偵查起訴。
    理  由
一、本件被告甲○○所犯係死刑、無期徒刑、最輕本刑為3 年以
    上有期徒刑以外之罪，其於準備程序中就被訴事實為有罪之
    陳述，經法官告知簡式審判程序之旨，並聽取公訴人、被告
    之意見後，依刑事訴訟法第273 條之1 第1 項規定，經本院
    合議庭裁定，由受命法官獨任進行簡式審判程序，並為審理
    判決，合先敘明。
二、上開犯罪事實，業經被告於本院審理中坦承不諱，被告為警
    所採尿液送請檢驗，經以酵素免疫分析法為初步篩驗、再以
    氣相層析質譜儀分析法（ＧＣ／ＭＳ法）確認分析檢驗結果
    ，呈嗎啡之陽性反應，有桃園縣政府警察局桃園分局被採尿
    人姓名對照表、台灣檢驗科技股份有限公司濫用尿液檢驗報
    告各1 份在卷可稽（見偵卷第16頁、第33頁），又扣案之白
    色粉末，經送法務部調查局鑑定結果，含第一級第6 項毒品
    海洛因成分（淨重0.13公克，空包裝重0.19公克），有法務
    部調查局95年9 月6 日調科壹字第09523010390 號鑑定通知
    書1 份在卷可稽（見偵卷第31頁），足見被告之自白核與事
    實相符，應可採為論罪科刑之依據。又因施用毒品案件，經
    本院以90年度毒聲字第4634號裁定送觀察勒戒，於91年1 月
    15日入觀察勒戒處所施以觀察勒戒，後經認有繼續施用之傾
    向，經本院以91年度毒聲字第37 3號裁定令入戒治處所施以
    強制戒治，於91年2 月18日入強制戒治處所施以強制戒治，
    於91年7 月24日停止強制戒治出所並交付保護管束，於92年
    2 月3 日保護管束期滿，並經台灣桃園地方法院檢察署檢察
    官以92年度戒偵字第61號為不起訴處分確定；復因施用毒品
    案件，經本院以92年度毒聲字第2564號裁定令入戒治處所施
    以強制戒治，於92年10月27日入戒治處所施以強制戒治，於
    93年1 月9 日因法律修正停止戒治出所，並經本院以92年度
    訴字第1535號判處有期徒刑7 月確定，於93年3 月24日入監
    執行，甫於93年10月23日期滿執行完畢，有台灣桃園地方法
    院檢察署刑案資料查註紀錄表、全國施用毒品案件記錄表、
    受觀察勒戒人毒品及前科紀錄簡列表、台灣高等法院被告全
    國前案紀錄表及不起訴處分書各1 件在卷為憑，其5 年內再
    犯本件施用第一級毒品之罪，事實已臻明確。綜上所述，足
    徵被告係於5 年內再犯毒品危害防制條例第10條之罪，應予
    依法論科。
三、按海洛因係毒品危害防制條例第2 條第2 項第1 款所管制之
    第一級毒品，屬違禁物。核被告所為，係犯毒品危害防制條
    例第10條第1 項之施用第一級毒品罪。被告施用上揭毒品前
    後持有毒品之低度行為，為其施用毒品之高度行為所吸收，
    不另論罪。被告前因施用毒品案件，經本院以92年度訴字第
    1535號判處有期徒刑7 月確定，於93年3 月24日入監執行，
    甫於93年10月23日執行完畢，有臺灣高等法院被告前案紀錄
    表1 份在卷可稽，其5 年內故意再犯本件有期徒刑以上之罪
    ，為累犯，依法加重其刑。爰審酌被告屢犯不改，顯見其意
    志不堅，缺乏勒戒動機，其施用毒品足以導致精神障礙、性
    格異常，甚至造成生命危險，戕害一己之身體健康，惟其犯
    後尚能坦承犯行、態度尚稱良好等一切情狀，量處如主文所
    示之刑。扣案之海洛因1 包（淨重0.13公克，空包裝重0.19
    公克），有法務部調查局95年9 月6 日調科壹字第09523010
    390 號鑑定通知書1 份在卷可稽（見偵卷第31頁），為本件
    查獲之第一級毒品，應依毒品危害防制條例第18條第1 項前
    段規定宣告沒收銷燬之；另「本局鑑驗毒品秤重主要係以傾
    倒，必要時亦會輔以刮杓刮取之方式，儘可能將原送驗包裝
    袋內毒品與包裝袋分離後各別秤重，所得之毒品重量稱為『
    淨重』，包裝袋重量則以『空包裝重』稱之，然無論依上述
    何種方式分離，原送驗包裝袋內均仍會有微量毒品成分殘留
    」等語，此亦有法務部調查局93年11月16日調科壹字第0936
    2396550 函附卷可參，是包裝袋與海洛因並無法完全析離，
    均應依毒品危害防制條例第18條第1 項前段併諭知沒收銷燬
    之。
據上論斷，應依刑事訴訟法第273 條之1 第1 項、第299 條第1
項前段，毒品危害防制條例第10條第1 項、第18條第1 項前段，
刑法第11條前段、第47條第1 項，判決如主文。
本案經檢察官蔡正雄到庭執行職務。
中    華    民    國    95    年    12    月    21    日
                  刑事第四庭  法  官  張淑華
以上正本證明與原本無異。
如不服本判決，應於送達後10日內，向本院提出上訴狀。
                              書記官  郭中明
中    華    民    國    95    年    12    月    21    日
附錄本案論罪科刑法條
毒品危害防制條例第10條
施用第一級毒品者，處 6 月以上 5 年以下有期徒刑。
施用第二級毒品者，處 3 年以下有期徒刑。


司法院資訊處製作；財團法人民間司法改革基金會備份。
